臺灣高雄地方法院刑事判決　　　　　　　96年度易字第3236號
公　訴　人　臺灣高雄地方法院檢察署檢察官
被　　　告　乙○○
　　　　　　　　　　現於高雄看守所
上列被告因違反毒品危害防制條例案件，經檢察官提起公訴（96
年度毒偵字第7747號），被告於本院準備程序中為有罪之陳述，
經合議庭裁定由受命法官依簡式審判程序獨任審理，本院判決如
下：
    主  文
乙○○施用第二級毒品，累犯，處有期徒刑陸月，扣案之第二級
毒品甲基安非他命壹包（驗前淨重零點壹參陸公克，驗後淨重零
點壹參肆公克），沒收銷燬之，扣案玻璃球吸食器壹支、塑膠瓶
吸食器參組、吸食用吸管參支，均沒收之；又施用第二級毒品，
累犯，處有期徒刑陸月，扣案之第二級毒品甲基安非他命壹包（
驗前淨重零點參捌捌公克，驗後淨重零點參捌陸公克），沒收銷
燬之，扣案玻璃球吸食器壹支，沒收之。應執行有期徒刑拾壹月
，扣案之第二級毒品甲基安非他命貳包（驗前淨重零點伍貳肆公
克，驗後淨重零點伍貳公克），均沒收銷燬之，扣案玻璃球吸食
器貳支、塑膠瓶吸食器參組、吸食用吸管參支，均沒收之。
    事 實 及 理 由
一、乙○○於民國90年間因施用毒品案件，經臺灣高雄少年法院
    裁定命入勒戒處所施以觀察勒戒，勒戒期滿因無繼續施用毒
    品傾向，於90年6 月15日釋放出所，而於90年6 月23日期滿
    執行完畢，嗣於92年間復因施用毒品案件，經本院裁定命入
    勒戒處所施以觀察勒戒，勒戒期滿因有繼續施用毒品傾向，
    復經本院裁定命入戒治處所施以強制戒治，於92年10月3 日
    停止戒治釋放出所，於93年3 月23日因毒品危害防制條例修
    正報結，而未執行完畢，並經本院以92年度簡字第1498號判
    處有期徒刑3 月確定，於93年2 月4 日易科罰金執行完畢。
    詎猶不知悔改，明知甲基安非他命係毒品危害防制條例第2
    條第2 項所列之第二級毒品，不得非法持有、施用，仍於上
    開90年間觀察勒戒執行完畢釋放後5 年內，再犯上開92年間
    施用毒品案件，並於上開施用毒品案件後，復基於施用第二
    級毒品甲基安非他命之犯意，於96年7 月27日下午11時30分
    許，在其位於高雄縣旗山鎮○○路○段215 巷6 弄11號之住
    處，將第二級毒品甲基安非他命以放入吸食器用火燒烤，而
    吸食氣體之方式，施用第二級毒品甲基安非他命1 次；復又
    另基於施用第二級毒品甲基安非他命之犯意，於96年8 月29
    日某時許，在其上開住處，將第二級毒品甲基安非他命以放
    入吸食器用火燒烤，而吸食氣體之方式，施用第二級毒品甲
    基安非他命1 次。嗣於96年7 月28日上午10時30分許，在其
    上開住處為警查獲，並當場扣得第二級毒品甲基安非他命 1
    包（驗前淨重0.136 公克，驗後淨重0.134 公克）及乙○○
    所有供其施用甲基安非他命所用之玻璃球吸食器1 支、塑膠
    瓶吸食器3 組、吸食用吸管3 支；又於96年8 月29日下午7
    時30分許，在其上開住處為警查獲並當場扣得第二級毒品甲
    基安非他命1 包（驗前淨重0.388 公克，驗後淨重0.386 公
    克）及乙○○所有供其施用甲基安非他命所用之玻璃球吸食
    器1 支，並均經乙○○同意採尿送驗查獲。
二、本件被告乙○○所犯為死刑、無刑徒刑或最輕本刑為3 年以
    上有期徒刑以外之罪，其於準備程序中就被訴犯罪事實，為
    有罪之陳述，經法官告知簡式審判程序之旨，並聽取當事人
    之意見後，依刑事訴訟法第273 條之1 第1 項規定，裁定由
    受命法官獨任進行簡式審判程序，合先指明。
三、上揭犯罪事實，業據被告乙○○於本院審理時均坦承不諱，
    且有第二級毒品甲基安非他命2 包（驗前淨重0.524 公克，
    驗後淨重0.52公克）、玻璃球吸食器2支、塑膠瓶吸食器3組
    、吸食用吸管3 支扣案可稽，並有臺灣檢驗科技股份有限公
    司96年8 月10日濫用藥物尿液檢驗報告2 紙、高雄醫學院附
    設中和紀念醫院96年9 月24日檢驗報告2 紙、扣押筆錄、扣
    押物品目錄表各2 份、臺灣高雄地方法院檢察署刑案查註紀
    錄表及臺灣高等法院被告全國前案紀錄表各1 紙附卷可稽。
    又被告於90年間因施用毒品案件，經臺灣高雄少年法院裁定
    命入勒戒處所施以觀察勒戒，勒戒期滿因無繼續施用毒品傾
    向，於90年6 月15日釋放出所，而於90年6 月23日期滿執行
    完畢，嗣於92年間復因施用毒品案件，經本院裁定命入勒戒
    處所施以觀察勒戒，勒戒期滿因有繼續施用毒品傾向，復經
    本院裁定命入戒治處所施以強制戒治，於92年10月3 日停止
    戒治釋放出所，於93年3 月23日因毒品危害防制條例修正報
    結，而未執行完畢，並經本院以92年度簡字第1498號判處有
    期徒刑3 月確定，於93年2 月4 日易科罰金執行完畢之事實
    ，有臺灣高雄地方法院檢察署刑案查註紀錄表及臺灣高等法
    院被告全國前案紀錄表各1 紙附卷可稽，是被告確係於90年
    間觀察勒戒執行完畢釋放後，5 年內又為92年間施用毒品案
    件後，再犯本件施用第二級毒品甲基安非他命之犯行甚明；
    從而，本案事證明確，被告犯行堪予認定，應依法論科。
四、查甲基安非他命係毒品危害防制條例第2 條第2 項所稱之第
    二級毒品，不得非法持有及施用。核被告所為，均係犯毒品
    危害防制條例第10條第2 項之施用第二級毒品罪。被告持有
    第二級毒品甲基安非他命之低度行為，已為施用之高度行為
    所吸收，不另論罪。被告所犯上開2 罪間，犯意各別，罪名
    互殊，應分論併罰。另被告前於92年間因施用毒品案件，經
    本院以92年度簡字第1498號判處有期徒刑3 月確定，於93年
    2 月4 日易科罰金執行完畢，有臺灣高等法院被告全國前案
    紀錄表1 紙附卷可稽，被告於上開有期徒刑執行完畢5 年內
    ，故意再犯本件有期徒刑以上之罪，為累犯，應依刑法第47
    條第1 項規定，均加重其刑。爰審酌被告曾觸犯施用毒品之
    犯行，雖經觀察勒戒程式，仍未能斷戒施用毒品惡習，顯見
    其戒治意志不堅，缺乏勒戒動機，本應從重量刑以收刑罰教
    化之效。惟念其施用毒品係對己身殘害，並未造成他人具體
    危害，且能於犯後坦承犯行，態度尚稱良好等一切情狀，酌
    情分別量處如主文所示之刑，並定其應執行之刑，以示儆懲
    。至扣案之甲基安非他命2 包（驗前淨重0.524 公克，驗後
    淨重0.52公克）經鑑定結果，係屬毒品危害防制條例第2 條
    第2 項所稱之第二級毒品，有高雄醫學院附設中和紀念醫院
    96年9 月24日檢驗報告2 紙在卷可參，應依毒品危害防制條
    例第18條第1 項前段規定宣告沒收銷燬之。另扣案玻璃球吸
    食器2 支、塑膠瓶吸食器3 組、吸食用吸管3 支，係被告所
    有供其施用毒品所用之物，爰依刑法第38條第1 項第2 款宣
    告沒收，併此敘明。
據上論斷，應依刑事訴訟法第273 條之1 第1 項、第284 條之 1
、第299 條第1 項前段，毒品危害防制條例第10條第2 項、第18
條第1 項前段，刑法第11條、第47條第1 項、第38條第1 項第 2
款、第51條第5 款，判決如主文。
本案經檢察官甲○○到庭執行職務。
中　　華　　民　　國　　96　　年　　11　　月　　29　　日
                  鳳山刑事第一庭      法　官  陳盈吉
以上正本證明與原本無異。
如不服本判決應於收受本判決後10日內向本院提出上訴書狀，並
應敘述具體理由，如未敘述上訴理由者，應於上訴期間屆滿後20
日內補提理由書狀於本院（均須按他造當事人之人數附繕本）「
切勿逕送上級法院」。
中　　華　　民　　國　　96　　年　　11　　月　　29　　日
 　　　　　　　　　　　　　　　       書記官  吳俊達
附錄本判決論罪科刑法條：
毒品危害防制條例第10條
施用第1級毒品者，處6月以上5年以下有期徒刑。
施用第2級毒品者，處3年以下有期徒刑。
